臺灣高等法院臺中分院刑事判決　　　　96年度上訴字第2953號
上　訴　人
即　被　告　乙○○
上列上訴人因違反毒品危害防制條例案件，不服臺灣彰化地方法
院96年度訴字第1592號中華民國96年10月5日第一審判決（起訴
案號：臺灣彰化地方法院檢察署96年度毒偵字第3391號），提起
上訴，本院判決如下：
    主  文
上訴駁回。
    事實及理由
一、本案經本院審理結果，認第一審判決認事用法及量刑均無不
    當，應予維持，除原審判決書犯罪事實欄第一、第二行關於
    「……經強制戒治，於民國（下同）91年10月18日執行完畢
    釋放」之記載，應更正為：「……經強制戒治，於民國（下
    同）91年10月18日停止戒治交付保護管束，至92年4月7日保
    護管束期間屆滿，未經撤銷保護管束，視為戒治期滿執行完
    畢，經臺灣彰化地方法院檢察署檢察官以92戒毒偵字第217
    號為不起訴處分」，及認定事實之證據及理由欄(四)關於「扣
    案之含有第一級毒品海洛因成分之香菸一根」之記載，應補
    充更正為：「扣案香菸一根經送鑑定結果，確實摻有第一級
    第六項毒品海洛因成分，有法務部調查局96年12月4日調科
    壹字第0960052940號鑑定書1紙在卷可按（見本院卷第33頁
    ）」外，其餘引用第一審判決書記載之犯罪事實、證據及理
    由（如附件）。
二、上訴人即被告乙○○在本院未提出其他有利之證據，僅辯稱
    ：伊一時糊塗始再度施用毒品，現已取得家人諒解，並自96
    年8月3日起至行政院衛生署彰化醫院尋求醫療幫助，從此遵
    循醫囑按時服用《美沙酮》，確有悔過之意，而且，家慈已
    經八四高齡，家兄也有重聽宿疾，若伊能早日服刑期滿，或
    可儘早返鄉承歡膝下，略補前愆，故上訴請求再從輕發落云
    云。按量刑輕重係屬事實審法院得依職權自由裁量之事項，
    苟已斟酌刑法第57條各款所列情狀而未逾越法定刑度，不得
    遽指為違法（最高法院72年度台上字第6696號、75年度台上
    字第7033號判例要旨參照）；且在同一犯罪事實與情節，如
    別無其他加重或減輕之原因，下級審量定之刑，亦無過重或
    失輕之不當情形，則上級審法院對下級審法院之職權行使，
    原則上應予尊重（最高法院85年度台上字第2446號裁判意旨
    參照）。本件原審審酌「被告除早年一件傷害前科外，近20
    年來都是施用毒品前科，再無其他種類犯罪之紀錄，而被告
    沾染毒品以來，為此入監多次，於前案二審審理中，仍不知
    悔改而再度施用毒品，可見沈溺毒品已深，欠缺自制力。被
    告自述家庭健全，育有二名女兒，妻子亦有正當工作，多年
    來自己從事廟宇建築工作等語。以被告家庭健全且經濟小康
    ，會淪入施用毒品深淵，全因自甘墮落所致；不知愛惜身體
    ，恣意施用毒品，戕害身心，使自己美滿人生蒙上陰影，然
    犯罪後坦承犯行，態度尚屬良好等一切情狀，各量處如（原
    審）主文所示之刑，及定其應執行刑」，其量刑堪稱妥適。
    至被告現在接受《美沙酮》療法及其家人年紀、身體情狀，
    核屬個人事由，不得據為從輕量刑之理由。被告仍執陳詞，
    指摘原審量刑過重，自無理由。
三、又被告受合法傳喚，無正當理由不到庭，爰不待其陳述，逕
    行判決如前。
四、據上論斷，應依刑事訴訟法第373條、第371條、第368條，
    判決如主文。
本案經檢察官甲○○到庭執行職務。
中　　華　　民　　國　　96　　年　　12　　月　　27　　日
            刑事第八庭  審判長法  官  羅  得  村
                              法  官  張  靜  琪
                              法  官  陳  宏  卿
上列正本證明與原本無異。
施用第一級毒品罪部分，得上訴。
施用第二級毒品罪部分，不得上訴。
如不服本判決應於收受送達後十日內向本院提出上訴書狀，其未
敘述上訴之理由者並得於提起上訴後十日內向本院補提理由書（
均須按他造當事人之人數附繕本）。
                              書記官  柯  孟  伶
中　　華　　民　　國　　96　　年　　12　　月　　27　　日
